---
title: "hw01"
author: "Daniil Belkov"
date: '7 ноября 2016 г '
output: pdf_document
---

## Работа с Данными
***
###1. 
Загрузка данных
```{r}
data.df = read.table('http://www.stats.uwo.ca/faculty/braun/data/rnf6080.dat')
```
####2. 
Проверка размерности
```{r}
dim(data.df) 
```
###3. 
Получение имен столбцов
```{r}
CN = colnames(data.df)
CN
```
###4. 
Получение элемента с индексом [5,7]
```{r}
data.df[5,7]
```
###5. 
Печать 2 строки
```{r}
data.df[2,]
```
###6.
Данная строка создает из данных вектор (год, месяц, день, 0:23) и записывает его в имена data.df 
Столбцы 0:23 обозначают время
```{r}
names(data.df) <- c("year", "month", "day", seq(0,23)) 
```
head & tail выводят n элементов с конца и с начала соответственно
```{r}
head(data.df)
tail(data.df)
```
###7. 
Добавление Daily, построение гистограммы
```{r}
data.df$daily = rowSums(data.df[4:27])
hist(data.df$daily)
```

Из гистограммы видно, что присутствуют отрицательные значения

###8.
Исправление ошибки
```{r}
fixed.df = data.df[apply(data.df, 1, function(x) all(x>=0)),]
hist(fixed.df$daily)
```

## Синтаксис и типизирование
###1.
Создание вектора типа char
```{r}
v <- c("4", "8", "15", "16", "23", "42")
```
Нахождение максимального лемента вектора, выводит "8" так как тип char а не numeric
```{r}
max(v)   
```
Сотрировка вектора. Вывод "15" "16" "23" "4"  "42" "8", так как сравнение идет по первым символам
```{r}
sort(v) 
```
Error in sum(v) : invalid 'type' (character) of argument. Ошибка при попытке суммировать данные типа Char
```{r}
#sum(v)  
```

###2.
1) Создается вектор Char, несмотря на то, что два аргумента numeric. Они приводятся к char.
2) Ошибка, оператор "+" предназначен только для numeric или complex данных
```{r}
v2 <- c("5",7,12) 
#v2[2] + v2[3] 
```

3) df3 датафрейм, тип [1,1] - Factor, тип [1,2]  и [1,3] - numeric.
4) 19, так как во 2 и 3 столбцах хранится numeric ошибка отсутствует.

```{r}
df3 <- data.frame(z1="5",z2=7,z3=12)
df3[1,2] + df3[1,3] # 
```

5) Cоздается list. z1 и z3 - char, z2 и z4 - numeric
6) Происходит сложение двух чисел
7) Ошибка, неправильное обращение к элементам. [] используются для получения "среза"
```{r}
l4 <- list(z1="6", z2=42, z3="49", z4=126) 
l4[[2]] + l4[[4]]  
#l4[2] + l4[4]  
```

## Работа с функциями и операторами
###1.
Создание последовательностей
```{r}
seq(1,10000,327)
seq(1,10000,length=50)
```

###2.
1) Вывод последовательности times раз
2) Вывод каждого элемента последовательности each раз
```{r}
rep(1:5,times=3)# 
rep(1:5, each=3)# 
```


