### Загрузка и очистка данных
- Загрузите данные в датафрейм, который назовите ``data``.
```{R}
data = read.csv('https://raw.githubusercontent.com/SergeyMirvoda/da2016/master/data/calif_penn_2011.csv')
dim(data)
```
- Сколько строк и столбцов в ``data``?
11275 строк
34 столбца

- Выполните следующую команду и объясните, что она делает.
```{R}
colSums(apply(data,c(1,2), is.na))
```
Данная функция выполняет подсчет колличества NA в датафрейме для каждого столбца.

- Функция ``na.omit()`` принимает датафрейм и возвращает новый датафрейм, игнорируя строки, содержащие значение _NA_. Используйте эту функцию для удаления строк с неполными данными.
```{R}
Clean.Data <- na.omit(data)
```
- Сколько строк было удалено?
```{R}
nrow(data) - nrow(Clean.Data)
```
Удалено 670 строк

- Соответствует ли результат выполнения, значениям из пункта 3?
Нет, так как в одной строке может быть несколько значений NA

### Новые дома
* Переменная(колонка) _Built_2005_or_later_ содержит данные о проценте домов, построенных с 2005 года. Постройте диаграмму рассеяния (scatterplot) медианы стоимости домов (переменная _Median_house_value_) относительно процента новых домов.
```{R}
plot(  Clean.Data$Built_2005_or_later,Clean.Data$Median_house_value)
```

* Постройте ещё два графика для каждого из штатов отдельно. Номер штата содержится в переменной (_STATEFP_), где Калифорния 6-й штат, а Пенсильвания 42.
```{R}
plot(  Clean.Data$Built_2005_or_later[Clean.Data$STATEFP==6],Clean.Data$Median_house_value[Clean.Data$STATEFP==6])

plot(  Clean.Data$Built_2005_or_later[Clean.Data$STATEFP==42],Clean.Data$Median_house_value[Clean.Data$STATEFP==42])
```

### Незанятые дома
Уровень найма (vacancy rate) — доля домов, которые не были заняты. В данных содержатся колонки,
содержащие общее количество домовладений и количество не занятых домовладений. 
* В датафрейм _data_ добавьте новую колонку _vacancy_rate_, которая должна содержать вышеописанный показатель.
* Найдите минимум, максимум, среднее и медиану полученных значений показателя. 
* Постройте диаграмму уровня найма относительно медианы стоимости домов. Что можно заметить?
```{R}
Clean.Data$vacancy_rate = as.double(Clean.Data$Vacant_units/Clean.Data$Total_units)
Clean.Data$vacancy_rate = replace(Clean.Data$vacancy_rate,Clean.Data$vacancy_rate==Inf,NA);

min(Clean.Data$vacancy_rate,na.rm=T)
max(Clean.Data$vacancy_rate,na.rm=T)
mean(Clean.Data$vacancy_rate,na.rm=T)
median(Clean.Data$vacancy_rate,na.rm=T)

plot(Clean.Data$Median_house_value,Clean.Data$vacancy_rate)
```

С ростом медианы стоимости домов уменьшается уровень найма.

### Корреляция
Колонка _COUNTYFP_ содержит числовой код округа внутри штата. Нас интересуют Butte County (округ 7 в Калифорнии), Santa Clara (округ 85 в Калифорнии) и York County (округ 133 в Пенсильвании).
* Объясните, что делает приведённый в конце задания код и как именно он это делает.
```{r}
acc <- c()
for (tract in 1:nrow(Clean.Data)) {
  if (Clean.Data$STATEFP[tract] == 6) {
    if (Clean.Data$COUNTYFP[tract] == 1) {
      acc <- c(acc, tract)
    }
  }
}
accmv <- c()
for (tract in acc) {
  accmv <- c(accmv, Clean.Data[tract,10])
}
median(accmv)
```
Первый цикл прохдит по всему датафрейму и если код округа равен 1 а код штата 6 то записывает интекс строки в вектор
Во втором цикле происходит получение значений медианны стоимости домов по индексам, сформированным ранее.
После этого считается медиана полученных значений

* Напишите другим способом в одну строку, то же самое, что делает нижеуказанный код. Способов получить тот же ответ множество, достаточно одного.
```{R}
median(Clean.Data$Median_house_value[Clean.Data$STATEFP== 6 & Clean.Data$COUNTYFP== 1])
```
* Найдите средний процент построенных домовладений в округах (Butte County, Santa Clara, York County)
```{r}
mean(Clean.Data$Built_2005_or_later[Clean.Data$STATEFP== 6 & Clean.Data$COUNTYFP== 7],na.rm=T)
mean(Clean.Data$Built_2005_or_later[Clean.Data$STATEFP== 6 & Clean.Data$COUNTYFP==85],na.rm=T)
mean(Clean.Data$Built_2005_or_later[Clean.Data$STATEFP== 42 & Clean.Data$COUNTYFP==133],na.rm=T)
```

* Функция ``cor`` рассчитывает коэффициент корреляции между двумя переменными. Рассчитайте корреляцию между медианой стоимости домовладений (_Median_house_value_) и процентом построенных домов (_Built_2005_or_later_):
  1. для всего набора данных
```{R}
cor(Clean.Data$Median_house_value, Clean.Data$Built_2005_or_later)
```

  2. для Калифорнии
```{R}
cor(Clean.Data$Median_house_value[Clean.Data$STATEFP == 6], Clean.Data$Built_2005_or_later[Clean.Data$STATEFP == 6])
```

  3. для Пенсильвании
```{R}
cor(Clean.Data$Median_house_value[Clean.Data$STATEFP == 42], Clean.Data$Built_2005_or_later[Clean.Data$STATEFP == 42])
```

  4. для округа Butte County
```{R}
cor(Clean.Data$Median_house_value[Clean.Data$STATEFP== 6 & Clean.Data$COUNTYFP== 7], Clean.Data$Built_2005_or_later[Clean.Data$STATEFP== 6 & Clean.Data$COUNTYFP== 7])
```

  5. для округа Santa Clara
```{R}
cor(Clean.Data$Median_house_value[Clean.Data$STATEFP== 6 & Clean.Data$COUNTYFP== 85], Clean.Data$Built_2005_or_later[Clean.Data$STATEFP== 6 & Clean.Data$COUNTYFP== 85])
```

  6. для округа York County
```{R}
cor(Clean.Data$Median_house_value[Clean.Data$STATEFP== 42 & Clean.Data$COUNTYFP== 133], Clean.Data$Built_2005_or_later[Clean.Data$STATEFP== 42 & Clean.Data$COUNTYFP== 133])
```

* Постройте три диаграммы медианы стоимости домовладений (_Median_house_value_) относительно медианы дохода (_Median_household_income_) 
для трёх округов. Допустимо указать все три на одном графике.
```{R}
plot(Clean.Data$Median_house_value[Clean.Data$STATEFP== 6 & Clean.Data$COUNTYFP== 7], Clean.Data$Median_household_income[Clean.Data$STATEFP== 6 & Clean.Data$COUNTYFP== 7], xlab = "Median_house_value", ylab = "Median_household_income")

plot(Clean.Data$Median_house_value[Clean.Data$STATEFP== 6 & Clean.Data$COUNTYFP== 85], Clean.Data$Median_household_income[Clean.Data$STATEFP== 6 & Clean.Data$COUNTYFP== 85], xlab = "Median_house_value", ylab = "Median_household_income")

plot(Clean.Data$Median_house_value[Clean.Data$STATEFP== 42 & Clean.Data$COUNTYFP== 133], Clean.Data$Median_household_income[Clean.Data$STATEFP== 42 & Clean.Data$COUNTYFP==133], xlab = "Median_house_value", ylab = "Median_household_income")
```
