---
title: "test1"
author: "Daniil Belkov"
date: '7 ноября 2016 г '
output: html_document
---

## Задание 1.
###1. Сгенерируйте 200 случайных значений из стандартного экспоненциального распределения и сохраните в вектор exp.1. Найдите среднее и стандартное отклонение из данных этого вектора.
```{r}
exp.1 = rexp(n=200)
mean(exp.1)
sd(exp.1)
```
###2. Повторите, использовав следующие значения параметра λ: 0.1, 0.5, 5, 10, и сохраните результаты в векторы:exp.0.1, exp.0.5, exp.5, exp.10.
```{r}
exp.0.1 = rexp(n=200, rate = 0.1)
mean(exp.0.1)
sd(exp.0.1)

exp.0.5 = rexp(n=200, rate = 0.5)
mean(exp.0.5)
sd(exp.0.5)

exp.5 = rexp(n=200, rate = 5)
mean(exp.5)
sd(exp.5)

exp.10 = rexp(n=200, rate = 10)
mean(exp.10)
sd(exp.10)
```
###3. Функция ``plot()`` общая функция для визуализации данных. Функция ``hist()`` принимает данные и раскладываетих по корзинам. Чтобы использовать эти функции нужно для начала передать им данные, которые хотим визуализировать.
1) Используйте функцию ``hist()`` для построения гистограммы полученного ранее стандартного распределения.
```{r}
hist(exp.1)
```

2) Используйте функцию ``plot()`` с тем же самым вектором для построения графика значений в порядке следования.
```{r}
plot(exp.1)
```

3)Используйте функцию ``plot()`` с любыми двумя полученными ранее векторами, чтобы получить диаграмму рассеяния этих векторов относительно друг друга.
```{r}
plot(exp.1,exp.10)
```

###4. Теперь сравним свойства всех наших векторов. Для начала создадим вектор, содержащий средние значения каждого из 5 полученных ранее распределений в порядке их создания. Полученный вектор сохраним в переменную exp.means. 

```{r}
exp.means = c(mean(exp.1),mean(exp.0.1),mean(exp.0.5),mean(exp.5),mean(exp.10))
```

Далее необходимо создать следующие диаграммы рассеяния:

1) Вектор с пятью средними относительно каждого из пяти векторов с различными значениями λ.
```{r}
plot(rep(exp.means,times = 40),exp.1)
plot(rep(exp.means,times = 40),exp.0.1)
plot(rep(exp.means,times = 40),exp.0.5)
plot(rep(exp.means,times = 40),exp.5)
plot(rep(exp.means,times = 40),exp.10)

```

2) Вектор с пятью стандартными отклонениями относительно каждого из пяти векторов с различными значениями λ.
```{r}
exp.sds = c(sd(exp.1),sd(exp.0.1),sd(exp.0.5),sd(exp.5),sd(exp.10))
plot(rep(exp.sds,times = 40),exp.1)
plot(rep(exp.sds,times = 40),exp.0.1)
plot(rep(exp.sds,times = 40),exp.0.5)
plot(rep(exp.sds,times = 40),exp.5)
plot(rep(exp.sds,times = 40),exp.10)
```

3) Вектор с пятью средними относительно вектора с пятью стандартными отклонениями.
```{r}
plot(exp.means,exp.sds)
```

## Задание 2
###1.Для демонстрации сгенерируйте 1100000 (1 млн. 100 тысяч) чисел из стандартного экспоненциального распределения и сохраните их в вектор huge.exp.1. Получите среднее и стандартное отклонение.
```{r}
huge.exp.1 = rexp(n=1100000)
mean(huge.exp.1)
sd(huge.exp.1)
```

###2. Получите гистограмму huge.exp.1. Она соответствует функции ``1 - e:^(-x)``? Должна ли?
```{r}
hist(huge.exp.1)
```

###3. Получите среднее всех чисел из huge.exp.1 строго больших 1. Для проверки выборки может потребоваться новый вектор.
```{r}
mean(huge.exp.1[huge.exp.1>1])
```

###4. Получите матрицу huge.exp.1.mat, содержащую 1100 строк и 1000 колонок. Постройте гистограмму, использовав полученную матрицу.
```{r}
huge.exp.1.mat = matrix(huge.exp.1, nrow = 1100, ncol = 1000)
hist(huge.exp.1.mat)
```

###5. Рассчитайте среднее 137-й колонки из huge.exp.1.mat.
```{r}
mean(huge.exp.1.mat[,137])
```

###6. Найдите среднее всей 1000 колонок и сохраните их в вектор. Отобразите диаграмму средних значений колонок. Объясните почему форма диаграммы отличается от виденных ранее.
```{r}
huge.exp.1.means = colMeans(huge.exp.1.mat)
hist(huge.exp.1.means)
```

###7. Рассчитайте квадрат каждого значения из huge.exp.1 и найдите среднее и стандартное отклонение полученного вектора квадратов. Объясните отличие от соответствующих показателей вектора huge.exp.1. Вам может помочь формула, по которой R рассчитывает стандартное отклонение: ``sqrt(sum((x - mean(x))^2) / (n - 1))``.
```{r}
huge.exp.1.p2 = huge.exp.1^2
mean(huge.exp.1.p2)
sd(huge.exp.1.p2)
```

$$ mean(huge.exp.1) = {\mathbb  {E}}[X]={\frac  {1}{\lambda }} $$


$$ mean(huge.exp.1.p2) = {\mathbb  {E}}\left[X^{2}\right]={\frac  {2}{\lambda ^{2}}} $$
